【裁判字號】    99,台抗,257
【裁判日期】    990325
【裁判案由】    違反毒品危害防制條例等罪聲請具保停止羈押
【裁判全文】
最高法院刑事裁定              九十九年度台抗字第二五七號
抗  告  人  甲○○
上列抗告人因違反毒品危害防制條例等罪案件，不服台灣高等法
院高雄分院中華民國九十九年二月九日駁回聲請具保停止羈押之
裁定（九十九年度聲字第一二八號），提起抗告，本院裁定如下
：
    主  文
抗告駁回。
    理  由
本件原裁定以：抗告人甲○○因販賣第三級毒品等罪案件，前經
原審訊問後，認為抗告人涉犯販賣第三級毒品等罪嫌疑重大，有
事實足認為有逃亡之虞，所犯為最輕本刑五年以上有期徒刑之罪
，而有刑事訴訟法第一百零一條第一項第一款、第三款之情形，
非予羈押，顯難進行審判或執行，於民國九十八年十二月十八日
執行羈押，並自九十九年三月十八日起延長羈押期間二月。抗告
人之原審選任辯護人歐陽志宏律師聲請意旨雖以：抗告人已經法
院判決，應無湮滅、偽造、變造證據或勾串證人之虞，亦無事實
足認有逃亡之虞，已不符合刑事訴訟法第一百零一條之羈押要件
，為此聲請具保停止羈押云云。惟抗告人因販賣第三級毒品等罪
，經台灣高雄地方法院以九十八年度訴字第六七三號刑事判決定
應執行有期徒刑十三年，上訴後，經原審法院以九十八年度上訴
字第一八三０號刑事判決改判應執行有期徒刑十二年，因其所犯
之販賣第三級毒品罪，最輕法定本刑為五年以上有期徒刑之重罪
，第一審及原審法院既均判處有期徒刑十餘年之重刑，抗告人又
多次販賣毒品，情節非輕，有逃亡之虞，應認仍有羈押之必要，
其羈押之原因尚未消滅，乃駁回抗告人具保停止羈押之聲請。抗
告人抗告意旨略以：(一)、依司法院釋字第六六五號解釋，法官依
刑事訴訟法第一百零一條第一項第三款之規定羈押被告時，不得
以所犯係重罪，作為唯一理由。本件抗告人所犯雖屬重罪，但如
無逃亡或有湮滅證據，致有難以進行追訴、審判或執行之危險，
則尚不符合羈押要件，抗告人於犯案後，曾經檢察官諭知交保，
但嗣因警方未將檢察官所核發之傳票，交予抗告人，致抗告人事
後始悉上情，並遭懷疑有逃亡之虞，實屬誤會。(二)、抗告人因家
中有老母及幼女待其監護、扶養，未婚妻又犯案入監服刑，致甚
為憂心掛慮。請斟酌上情，撤銷原裁定，准予具保停止羈押云云
。惟查：羈押之目的，在於保全刑事審判及刑之執行（或預防其
反覆實行）。而羈押之被告，除有刑事訴訟法第一百十四條各款
所列情形之一，經具保聲請停止羈押不得駁回外，准許與否，屬
事實審法院得依職權裁量之事項。本件抗告人涉犯販賣第三級毒
品三罪及轉讓禁藥一罪，業經原審法院判決應執行有期徒刑十二
年，尚在第三審上訴中，犯罪嫌疑顯屬重大，且所犯之販賣第三
級毒品三罪，均屬最輕本刑為五年以上有期徒刑之罪，抗告人又
多次販賣第三級毒品，情節非輕，並經判處重刑，有逃亡之虞，
復無刑事訴訟法第一百十四條各款所定得具保停止羈押之情形，
原裁定以抗告人之羈押原因仍然存在，並未消滅，而駁回其具保
停止羈押之聲請，已敘明其理由，於法尚無違誤，亦與司法院釋
字第六六五號解釋意旨未有不符。抗告意旨所指各節，無非對於
原審依職權審酌之事項，持憑己見，任意指摘，為無理由，應予
駁回。
據上論結，應依刑事訴訟法第四百十二條，裁定如主文。
中    華    民    國  九十九  年    三    月  二十五  日
                      最高法院刑事第六庭
                          審判長法官  謝  俊  雄
                                法官  陳  世  雄
                                法官  魏  新  和
                                法官  吳  信  銘
                                法官  徐  文  亮
本件正本證明與原本無異
                                      書  記  官
中    華    民    國  九十九  年    三    月   三十   日
                                                      K

司法院資訊處製作；財團法人民間司法改革基金會備份。
